臺灣桃園地方法院刑事判決　　　　　　　94年度訴字第1928號
公　訴　人　台灣桃園地方法院檢察署檢察官
被　　　告　甲○○
　　　　　　　　　　　5號
　　　　　　　　　　（另案羈押在臺灣苗栗看守所）
上列被告因違反毒品危害防制條例案件，經檢察官提起公訴（94
年度毒偵字第4478號），被告於準備程序進行中為有罪之陳述，
經本院合議庭裁定由受命法官獨任進行簡式審判程序後，本院判
決如下：
    主    文
甲○○施用第一級毒品，累犯，處有期徒刑捌月，扣案第一級毒
品海洛因壹包（淨重零點零肆公克），沒收銷燬之，海洛因包裝
袋壹個、注射針筒貳支，均沒收。
    事    實
一、甲○○前因竊盜案件，經臺灣苗栗地方法院於民國91年4 月
    4 日以91年度易字第8 號判處有期徒刑5 月確定，於91年10
    月29日執行完畢，構成累犯。
二、甲○○前於90年間因施用毒品案件，經臺灣苗栗地方法院以
    90年度毒聲字第1304號裁定送觀察、勒戒後，認無繼續施用
    毒品之傾向，於90年10月30日釋放，並經臺灣苗栗地方法院
    檢察署於90年10月30日以90年度毒偵緝字第251 號為不起訴
    處分；嗣後於91年間再因施用毒品案件，經臺灣苗栗地方法
    院以91年度毒聲字第526 號裁定觀察、勒戒後，認無繼續施
    用毒品之傾向，於91年8 月23日釋放，並經臺灣苗栗地方法
    院檢察署於91年8 月22日以91年度毒偵字第456 號為不起訴
    處分。詎甲○○於上開觀察、勒戒釋放後5 年內復基於施用
    第一級毒品海洛因之犯意，於94年8 月1 日上午8 時許，在
    桃園縣境內某處朋友車上以將海洛因放入注射針筒內並摻入
    礦泉水施打方式，施用第一級毒品海洛因1 次，為警於94年
    8 月2 日上午10時40分許在桃園縣桃園市鎮○街○○○街口
    查獲，並扣得甲○○所有第一級毒品海洛因1 包（淨重0.04
    公克）、及供注射海洛因所用之注射針筒2 支。
三、案經桃園縣政府警察局桃園分局報請臺灣桃園地方法院檢察
    署檢察官偵查起訴。
    理    由
一、按刑事訴訟法第273 條之1 規定除被告所犯為死刑、無期徒
    刑、最輕本刑為3 年以上有期徒刑之罪、或高等法院管轄第
    一審案件者外，於審判期日前之程序進行中，被告先就被訴
    事實為有罪之陳述時，審判長得告知被告簡式審判程序之旨
    ，並聽取當事人、代理人、辯護人及輔佐人之意見後，裁定
    進行簡式審判程序。經查，本件被告甲○○被訴毒品危害防
    制條例一案，非前開不得進行簡式審判程序之案件，經被告
    於本院審理時就被訴事實為有罪之陳述，且經本院告知被告
    簡式審判程序之旨，聽取被告及檢察官之意見後，爰依右開
    刑事訴訟法第273 條之1 之規定，當庭裁定改依簡式審判程
    序審判之，合先敘明。
二、上揭事實，業經被告甲○○坦承不諱，而被告為警查獲時所
    採集之尿液，經送驗結果尿液有嗎啡陽性反應，此有臺灣尖
    端先進生技醫藥股份有限公司濫用藥物檢驗報告附卷可稽，
    並有如第一級毒品海洛因1 包（淨重0.04公克）、注射針筒
    2 支扣案足資佐證，而所扣得之白粉1 包，經送檢驗確係第
    一級毒品海洛因（淨重0.04公克），有法務部調查局94年9
    月30日調科壹字第080009949 號鑑定通知書附卷可稽，是被
    告之自白與事實相符，其施用第一級毒品海洛因之事實，堪
    以認定。又被告甲○○前因施用毒品案件，經臺灣苗栗地方
    法院以90年度毒聲字第1304號裁定送觀察、勒戒後，認無繼
    續施用毒品之傾向，於90年10月30日釋放，並經臺灣苗栗地
    方法院檢察署於90年10月30日以90年度毒偵緝字第251 號為
    不起訴處分；嗣後於91年間再因施用毒品案件，經臺灣苗栗
    地方法院以91年度毒聲字第526 號裁定觀察、勒戒後，認無
    繼續施用毒品之傾向，於91年8 月23日釋放，並經臺灣苗栗
    地方法院檢察署於91年8 月22日以91年度毒偵字第456 號為
    不起訴處分等情，此有臺灣高等法院被告全國前案紀錄表在
    卷可按，是被告係於上開觀察、勒戒釋放後5 年內再犯毒品
    危害防制條例第10條第1 項之罪。綜此，本案事證明確，被
    告犯行洵堪認定，應予依法論科。
三、核被告甲○○所為，係犯毒品危害防制條例第10條第1 項之
    施用第一級毒品罪。被告持有第一級毒品海洛因，意在供己
    施用，其持有海洛因之低度行為應為施用之高度行為吸收，
    不另論罪。又被告有如事實欄一、所示前案紀錄，並於91年
    年10月29日執行完畢，其於5 年以內再犯本件有期徒刑以上
    之罪，為累犯，依刑法第47條規定，加重其刑。爰審酌被告
    施用毒品次數僅有1 次，犯行所生危害，已曾因相同犯行經
    觀察、勒戒處遇後猶未能使其知所省惕，根絕施用毒品惡習
    ，足徵其沾染甚深，惟犯後坦承犯行態度良好等及其他一切
    情狀，量處如主文所示之刑。
四、按毒品危害防制條例第18條第1 項前段之規定，得諭知沒收
    並銷燬之者，以查獲之毒品及專供製造或施用毒品之器具為
    限，並不及於毒品之外包裝。扣案之毒品外包裝既係用於包
    裹毒品，防其裸露、潮濕，便於攜帶販賣，亦係供販賣毒品
    所用之物，應併依毒品危害防制條例第19條第1 項之規定宣
    告沒收之，方屬適法（詳最高法院88年度臺上字第5033號判
    決參照），故得沒收銷燬者，應限於毒品本身為限，並不及
    於毒品之外包裝。扣案之白粉1 包，含有第1 級毒品海洛因
    （淨重0.04公克），業據被告自白，並經法務部調查局鑑驗
    屬實，應依毒品危害防制條例第18條第1 項前段規定，沒收
    銷燬之。另扣案海洛因空包裝袋1 個（淨重0.17公克），揆
    諸前開說明，毒品之外包裝係用於包裹毒品，防其裸露、潮
    濕，便於攜帶施用，亦係供施用毒品所用之物，且係被告所
    有，此據被告於本院審理時供明在卷，應依刑法第38條第1
    項第2 款規定，併予宣告沒收。另扣案之注射針筒2 支，係
    被告所有，供其施用第一級毒品海洛因所用之物，業據其於
    本院準備程序中供明在卷，應依刑法第38條第1 項第2 款規
    定，沒收之。
據上論斷，應依刑事訴訟法第273 條之1 第1 項、第299 條第1
項前段，毒品危害防制條例第10條第1 項、第18條第1 項前段，
刑法第11條前段、第47條、第38條第1 項第2 款，判決如主文。
本案經檢察官蔡孟利到庭執行職務。
中　　華　　民　　國　　94　　年　　12　　月　　14　　日
                  刑事第一庭    法　官　朱美璘
以上正本證明與原本無異
如不服本判決書應於送達後10日內向本院提出上訴狀
                                書記官　楊鳳滿
中　　華　　民　　國　　94　　年　　12　　月　　15　　日
附論罪科刑依據法條：
毒品危害防制條例第10條
施用第一級毒品者，處六月以上五年以下有期徒刑。
施用第二級毒品者，處三年以下有期徒刑。
